臺灣板橋地方法院刑事判決　　　　　　　100年度訴字第848號
公　訴　人　臺灣板橋地方法院檢察署檢察官
被　　　告　簡智源
選任辯護人　周彥憑律師
被　　　告　蕭瑞鍾
選任辯護人　何乃隆律師
被　　　告　陳科維
選任辯護人　劉世興律師
上列被告等因違反毒品危害防制條例案件，經檢察官提起公訴（
一百年度偵字第二七六七號），移送併辦（一百年度偵字第一二
二００、一二二一二號），及追加起訴（一百年度偵字第一二二
００、一二二一二號），本院判決如下：
    主  文
簡智源共同製造第四級毒品，累犯，處有期徒刑貳年陸月，扣案
如附表壹所示之物沒收，如附表貳所示之物沒收銷燬。
蕭瑞鍾共同製造第四級毒品，累犯，處有期徒刑貳年陸月，扣案
如附表一所示之物沒收，如附表二所示之物沒收銷燬。
陳科維無罪。
    事  實
一、簡智源於民國八十七年間因侵占案件，經本院以八十七年度
    易字第二六０三號判處有期徒刑八月確定（第一案）；又於
    八十七年間因違反麻醉藥品管理條例案件，經臺灣高等法院
    以八十七年度上訴字第四五０八號判處有期徒刑五年六月確
    定（第二案）；再於八十七年間因違反槍砲彈藥刀械管制條
    例案件，經臺灣高等法院以八十八年度上訴字第二二二八號
    判處有期徒刑六月確定（第三案），上開三案件經臺灣高等
    法院以八十九年度聲字第一二三號裁定應執行有期徒刑六年
    六月，並於九十一年十一月十四日縮短刑期假釋出監，所餘
    刑期付保護管束。再於假釋期間內因違反槍砲彈藥刀械管制
    條例案件，經臺灣高等法院以九十四年度上訴字第一四五六
    號判處有期徒刑二年確定（第四案）；並與前開第一、二、
    三案假釋撤銷之殘刑二年又十一日接續執行，嗣於九十七年
    六月十九日縮短刑期假釋出監，所餘刑期付保護管束，並於
    九十八年四月八日保護管束期滿未經撤銷假釋，視為執行完
    畢（於本案構成累犯）。又蕭瑞鍾於九十七年間因施用毒品
    案件，經臺灣高等法院以九十七年度上訴字第五五四六號判
    處有期徒刑七月，並經最高法院以九十八年度台上字第一二
    四三號駁回上訴確定，於九十八年十二月十九日縮刑執行完
    畢（起訴書誤載為十二月二十日，於本案構成累犯），均不
    知悔改。
二、簡智源、蕭瑞鍾二人均明知假麻黃（Pseudoephedrine ）
    ，係毒品先驅原料（下稱麻黃素），屬毒品危害防制條例第
    二條第四項附表四毒品先驅原料第九項所列管之第四級毒品
    ，不得非法製造。簡智源得知不詳姓名綽號「福仔」之友人
    ，願以一公斤新臺幣（下同）二十萬元之價格購買麻黃素以
    製造減肥藥，認有利可圖，復知悉蕭瑞鍾具有自感冒藥中提
    煉麻黃素之技術，遂起意與其合作，由簡智源出資、蕭瑞鍾
    負責提煉之分工方式，二人共同基於製造第四級毒品麻黃素
    之犯意聯絡，先由簡智源前往臺北市○○○路「福昇化工材
    料行」購買玻璃器皿、燒杯、陶瓷漏斗等製造器具，及甲苯
    、鹽酸等化學原料，再自不詳真實姓名綽號「小吳」之成年
    男子處購得感冒藥粉一批，先藏放在新北市○○區○○路二
    段四九０之號七樓；復於一百年一月九日將上開製造器具、
    化學原料及感冒藥粉等物，搬運至簡智源向不詳真實姓名綽
    號「小白」之成年男子所分租，坐落新北市○○區○○街二
    十七巷十二號十六樓之七室套房內，再由蕭瑞鍾自一百年一
    月十一日起，利用上址租屋處作為製造麻黃素之地點，藉由
    加熱平臺、抽濾設備、濾網、量杯等工具，以水泡製上開感
    冒藥粉，加入二甲苯等溶劑以濾出假麻黃成分，再予以加
    熱、摻入丙酮以提高假麻黃純度，萃取出甲基安非他命之
    先驅原料即假麻黃。惟因上址租屋處通風不佳，蕭瑞鍾在
    製造過程中吸入過多二甲苯而感身體不適，二人遂起意遷移
    地點。
三、簡智源於一百年一月十二日另覓新北市三重區○○○路○段
    三十三號七樓陳科維租屋處作為製毒地點（詳下陳科維無罪
    部分），並將部分製毒器具與化學原料搬遷至新址，蕭瑞鍾
    亦於翌（十三）日入住，惟在新址尚未著手製造毒品，即於
    一百年一月十五日凌晨三時三十分許，為法務部調查局中部
    地區機動工作站會同內政部警政署保安警察第三總隊第一大
    隊前往上址陳科維住處搜索，簡智源、蕭瑞鍾及陳科維當場
    跳窗逃逸，獨留陳科維之女友陳欣羽在現場，並扣得如附表
    一（一）編號(1)(2)所示之假麻黃，及編號(3)所示之供製造
    毒品犯罪用之物；嗣調查局幹員再承檢察官指揮，於一百年
    一月十五日上午七時三十分許，前往新北市○○區○○街二
    十七巷十二號十六樓之七室實施逕行搜索，扣得如附表一（
    二）編號(1)(2)(3)(4)所示之假麻黃，及編號(5)所示之供製造
    毒品犯罪用之物。又於一百年一月十五日十五時四十分許，
    前往新北市林口區○○○路○段四九０之三號七樓實施逕行
    搜索，當場查獲躲藏在該處之簡智源、蕭瑞鍾二人，並扣得
    如附表一（三）編號(1)(2)所示之假麻黃，及編號(3)）所示
    之供製造毒品犯罪用之物，另扣得「福仔」交付供作樣品如
    附表二所示混合假麻黃及甲基安非他命成分之混合粉末一
    包（扣押清單編號３－２３－３，純質淨重一．三二公克）
    ；及與本案無涉如附表編號參、肆（扣案第一級毒品海洛因
    、第二級毒品甲基安非他命，應在施用毒品案件中為沒收銷
    燬）之物。
四、案經法務部調查局中部地區機動工作站報請臺灣板橋地方法
    院檢察署檢察官偵查起訴，暨內政部警政署保安警察第三總
    隊第一大隊報請臺灣板橋地方法院檢察署檢察官偵查後，移
    送本院併辦。
    理  由
壹、程序方面：
    按被告以外之人於審判外之言詞或書面陳述，除法律有規定
    者外，不得作為證據；又被告以外之人於審判外之陳述，雖
    不符合同法第一百五十九條之一至第一百五十九條之四之規
    定，但經當事人於審判程序同意作為證據，法院審酌該言詞
    陳述或書面陳述作成時之情況，認為適當者，亦得為證據。
    當事人、代理人或辯護人於法院調查證據時，知有第一百五
    十九條第一項不得為證據之情形，而未於言詞辯論終結前聲
    明異議者，視為有前項之同意，刑事訴訟法第一百五十九條
    第一項及第一百五十九條之五分別定有明文。經查，本判決
    下列所引用之各該被告以外之人於審判外之陳述（包含書面
    陳述），雖屬傳聞證據，但檢察官及被告於本院準備程序及
    審判期日中，均同意此部分之證據有證據能力，且迄至言詞
    辯論終結前亦未撤回前開同意，本院審酌上開證據資料製作
    時之情況，尚無違法不當及證明力明顯過低之瑕疵，亦認為
    以之作為證據應屬適當，揆諸前開刑事訴訟法第一百五十九
    條之五規定，認前揭證據資料均有證據能力，合先敘明。
貳、實體方面：
甲、被告簡智源、蕭瑞鍾有罪部分：
一、訊據被告簡智源、蕭瑞鍾二人於偵查時及本院審理中，對於
    上揭時地共同製造第四級毒品假麻黃之犯罪事實均坦承不
    諱，互核供述之情節一致，並有臺灣桃園地方法院一百年聲
    監字第八、三十一號通訊監察書暨所得通訊監察譯文各一件
    在卷可稽，且有如附表一、二所示之假麻黃及製造工具扣
    案可供佐證。又扣案附表一（一）(1)(2)、（二）(1)(2)(3)(4)、
    （三）(1)(2)之不明粉末或水溶液，經法務部調查局鑑定，均
    檢出假麻黃成分，屬第四級毒品無誤，有該局一百年三月
    十七日調科壹字第一００００一０三四六０號鑑定書附卷可
    按。而扣案之工具中亦檢出假麻黃反應，有同上鑑定書可
    憑，顯見該批工具確用以製造第四級毒品假麻黃無誤。被
    告簡智源、蕭瑞鍾二人利用扣案工具製造第四級毒品之犯行
    ，事證明確，堪予認定。
二、查假麻黃（Pseudoephedrine ）係毒品危害防制條例第二
    條第二項第四款附表毒品先驅原料第九項所列管之第四級毒
    品，不得製造。被告簡智源、蕭瑞鍾二人利用扣案之工具製
    造假麻黃，核被告簡智源、蕭瑞鍾二人所為，均係犯毒品
    危害防制條例第四條第四項之製造第四級毒品罪。其二人就
    上開製造犯行間，有犯意聯絡與行為分擔，為共同正犯。又
    被告二人有事實欄一所述之前科，被告簡智源於九十七年六
    月十九日縮短刑期假釋出監，於九十八年四月八日假釋縮刑
    期滿執行完畢；被告蕭瑞鍾則於九十八年十二月十九日徒刑
    執行完畢出監，有臺灣高等法院被告全國前案紀錄表二紙在
    卷可稽，其二人於有期徒刑之執行完畢後五年內，故意再犯
    本件有期徒刑以上之罪，均為累犯，應各依刑法第四十七條
    第一項之規定加重其刑。其二人遭查獲後，於偵查時及本院
    審理中均自白犯行無隱，有各該訊問、審理筆錄可稽，應各
    依毒品危害防制條例第十七條第二項之規定，減輕其刑，並
    依先加後減之例加減之。又檢察官起訴之犯行與審理中移送
    併案之犯行，分係調查局、保安警察大隊共同查獲之同一犯
    罪事實，原在起訴範圍之內，本院自應併予審理。爰分別審
    酌被告簡智源、蕭瑞鍾二人均明知假麻黃屬法律嚴禁製造
    之第四級毒品，如流入市面持以加工，勢將生成更大危害，
    影響國民身體健康及社會風氣至鉅，竟為圖謀製造後得予轉
    售之不法利益，而無視重典逕予製造，及其製成之毒品數量
    不多，尚未流入市面，及犯罪之動機、目的、手段，犯罪後
    均能坦承犯行之態度，對共同所為犯行之參與角色，及檢察
    官之求刑等一切情狀，分別量處如主文所示之刑，以資懲儆
    。
三、沒收：
（一）扣案如附表一（一）(1)之粉紅色藥粉一袋（扣押清單編號
      １－１１，內含七包，合計淨重四七二０公克，純質淨重
      一四五九公克）、（一）(2)水溶液三瓶（扣押清單編號１
      －１７，第一瓶淨重五五二公克，純質淨重八．八公克；
      第二瓶淨重四九一公克，純質淨重八．三公克；第三瓶淨
      重一七五公克，純質淨重０．九公克）；扣案如附表一（
      二）(1)水溶液一桶（扣押清單編號２－２，淨重四三００
      公克，純質淨重一四五九．四公克）、（二）(2)水溶液一
      桶（扣押清單編號２－６－１，淨重二二二００公克，純
      質淨重一一一．０公克）、（二）(3)水溶  液一桶（扣押
      清單編號２－６－２，淨重六００公克，純質淨重三．０
      公克）、（二）(4)水溶液一桶（扣押清單編號２－７，淨
      重一六七００公克，純質淨重一六七．０公克）；扣案如
      附表一（三）(1)麻黃一包（扣押清單編號３－１３，淨
      重二．四  四公克，純質淨重二．０四公克）、（三）(2)
      麻黃藥錠二十一顆（扣押清單編號３－２４，淨重二．
      一二公克，純質淨重０．六六公克），經法務部調查局鑑
      定結果，均含第四級毒品假麻黃成分，屬違禁物，應依
      刑法第三十八條第一項第一款之規定宣告沒收之。
（二）扣案如附表一（一）(3)之加熱平臺二個、大燒杯二個、溫
      度計二支、球形玻璃瓶二個、冷凝管二個、塑膠容器七個
      、濾網一個、酸鹼值計一個、塑膠軟管一條、陶磁漏斗二
      個、玻璃燒杯九個、移動式抽吸機一臺、鐵製支架一組、
      塑膠桶一個、電子秤一個、玻璃濾瓶二個、錐形瓶四個、
      濾紙四包、塑膠漏斗二個、塑膠湯杓一個、二甲苯一桶、
      沉水馬達二個、加熱燈一個、鹽酸一瓶、玻璃攪拌棒一支
      、刮刀二支；扣案如附表一（二）(5)之二甲苯溶液三桶、
      塑膠桶一個、刮勺二支、塑膠漏斗二個、玻璃量杯四個、
      鹽酸十三瓶、氫氧化鈉一包、製毒筆計一張；及扣案如附
      表一（三）(3)之製毒程序筆記四頁、活性碳一袋、製毒筆
      記一張、購買製毒用具收據一張、感冒藥粉說明書一張等
      物，均係被告簡智源所有，供簡智源、蕭瑞鍾二人製造第
      四級毒品犯罪用之物，業據被告簡智源在審理中供明，應
      依刑法第三十八條第一項第二款之規定沒收。
（三）扣案如附表二（一）之粉末（扣押清單編號３－２３－３
      ），係綽號「福仔」交付被告簡智源作為樣品使用，業據
      被告簡智源審理中供承在卷，經送請法務部調查局鑑定結
      果，其內含甲基安非他命、假麻黃之成分，純質淨重一
      ．三二公克，有鑑定書可稽，被告簡智源雖不知內含甲基
      安非他命而無持有第二級毒品之犯意，但此粉末既兼含第
      二、四級毒品成分，應依毒品危害防制條例第十八條第一
      項前段沒收銷燬之。
（四）扣案如附表三之物，與本案製造毒品犯罪無涉，亦據被告
      簡智源在審理中陳明，自無庸為沒收之宣告。至扣案如附
      表四所示之第一級毒品海洛因、第二級毒品甲基安非他命
      ，係被告簡智源、蕭瑞鍾施用之毒品，應在其二人所涉施
      用毒品犯罪中處理，附此敘明。
乙、被告陳科維無罪部分：
一、公訴意旨另謂：被告陳科維明知假麻黃係毒品危害防制條
    例第二條第四項所列之第四級毒品，不得非法製造，竟與被
    告簡智源、蕭瑞鍾共同基於製造第四級毒品之犯意聯絡，自
    一百年一月九日起至同年一月十五日止，在新北市○○區○
    ○街二十七巷十二號十六樓之七室套房，及被告陳科維所提
    供之新北市三重區○○○路○段三十三號七樓作為製毒地點
    ，利用扣案之工具，共同製造第四級毒品假麻黃，因認被
    告陳科維所為，涉犯毒品危害防制條例第四條第四項之製造
    第四級毒品罪嫌。
二、按犯罪事實應依證據認定之，無證據不得認定犯罪事實；又
    不能證明被告犯罪者，應諭知無罪之判決，刑事訴訟法第一
    百五十四條第二項、第三百零一條第一項分別定有明文。次
    按認定不利於被告之事實，須依積極證據，茍積極之證據本
    身存有瑕疵而不足為不利於被告事實之認定，即應為有利於
    被告之認定，更不必有何有利之證據，而此用以證明犯罪事
    實之證據，猶須於通常一般人均不至於有所懷疑，堪予確信
    其已臻真實者，始得據以為有罪之認定，倘其證明尚未達到
    此一程度，而有合理性之懷疑存在，致使無從為有罪之確信
    時，即應為無罪之判決，此有最高法院七十六年臺上字第四
    九八六號、三十年上字第八一六號等判例意旨可資參照。而
    刑事訴訟法第一百六十一條已於九十一年二月八日修正公布
    ，其第一項規定：檢察官就被告犯罪事實，應負舉證責任，
    並指出證明之方法，因此檢察官對於起訴之犯罪事實，應負
    提出證據及說服之實質舉證責任，倘所提出之證據，不足為
    被告有罪之積極證明，或其指出證明之方法，無從說服法院
    以形成被告有罪之心證，基於無罪推定之原則，自應為被告
    無罪判決之諭知，最高法院九十二年臺上字第一二八號判例
    可資參照。又當事人得聲請法院調查證據，而法院為發見真
    實，亦得依職權調查證據，但限於維護公平正義或對被告之
    利益有重大關係之事項為限，修正刑事訴訟法第一百六十三
    條第一、二項定有明文。故法院固得依職權調查證據，但並
    無蒐集證據之義務。蒐集證據乃檢察官或自訴人之職責，事
    實審法院應以調查證據為其主要職責，其調查之範圍，亦以
    審判中所存在之一切證據為限，案內不存在之證據，即不得
    責令法院為發現真實，應依職權從各方面蒐集證據（最高法
    院九十一年度臺上字第五八四六號判決可資參照）。
三、公訴人認被告陳科維涉犯製造第四級毒品罪嫌，無非以被告
    陳科維自白提供其住處予被告簡智源、蕭瑞鍾製造毒品，可
    取回先前之欠款，而獲有利益，並在其住所扣得附表一（一
    ）之毒品假麻黃及製造毒品之器具，為其主要之論據。訊
    據被告陳科維於本院審理中，固坦承於上揭時地為警在其住
    處查獲如附表一（一）之假麻黃及製造毒品器具等物之事
    實不諱，但堅決否認被訴共同製造毒品之犯行，辯稱：簡智
    源僅告知要借用房屋放置物品，並未談到承租房屋之事，嗣
    伊見到簡智源搬入之物品後，覺得可能與毒品有關，為免受
    牽連，即與女友陳欣羽搬至汽車旅館暫住，並促簡智源、蕭
    瑞鍾儘快搬家，伊與女友係返家拿衣物時為警查獲，對簡智
    源、蕭瑞鍾二人製造毒品之事，並不知情，亦未參與等語。
    是本案應審究者，厥為被告陳科維是否知情，若係知情，則
    其參與程度如何。
四、經查：
（一）被告簡智源、蕭瑞鍾二人自一百年一月十一日起，在新北
      市○○區○○街二十七巷十二號十六樓之七室套房內製造
      第四級毒品，再於一百年一月十三日將器物搬遷至被告陳
      科維居住之新北市三重區○○○路○段三十三號七樓，旋
      為警查獲之事實，業如前開有罪判決中所述。則被告簡智
      源、蕭瑞鍾二人本係在三峽地區製造毒品，因在過程中發
      生通風不良，被告蕭瑞鍾感身體不適之情形，被告簡智源
      始起意向被告陳科維借用三重區之房屋，此亦據被告簡智
      源、蕭瑞鍾二人供承在卷，則一百年一月十一日至十二日
      在三峽地區製造毒品之犯行，並無積極之證據可認被告陳
      科維有參與其間，而有共同製造毒品之犯意聯絡及行為分
      擔，公訴人認被告陳科維自始即參與本件犯行，尚有誤會
      。
（二）被告陳科維雖辯稱：伊不知被告簡智源、蕭瑞鍾二人所搬
      之物係製毒所用云云。惟被告簡智源於本院審理中以證人
      身分具結證稱：我們搬了好幾趟，不是一次就搬完，剛開
      始陳科維真的不知道，後來我說漏了嘴，他知道，就不敢
      住那了；我沒有跟陳科維說的很清楚，我說因蕭瑞鍾在三
      峽中毒，通風系統很不好，所以我在找地方，我跟陳科維
      說大概我們要製毒品，他就不敢住那裡，在偵查中有說陳
      科維提及作出毒品後要償還積欠他的六萬元，但真意是說
      要付租金，在那段期間陳科維沒有住那裡，我有說住汽車
      旅館我會付錢，當日他是回來拿東西被查獲等語（見本院
      卷第一三四至一三七頁）。而被告蕭瑞鍾則以證人身分具
      結證稱：我與陳科維不認識，只見過幾次面，沒有交談過
      ，在三重房間內都鎖在房間內，在三重只是搬東西過去，
      有打開箱子看東西在不在，但還沒有開始製造就被查獲等
      語（見本院卷第一三八至一四０頁）。而證人陳欣羽亦證
      稱：被查獲前二天，陳科維說有朋友在家裡，帶我去住汽
      車旅館住，查獲當日他說朋友要搬走，我們要回家等語（
      見本院卷第一四一頁）。是被告陳科維顯係知悉其所提供
      之房屋係供被告簡智源、蕭瑞鍾二人製毒品所用，始偕女
      友陳欣羽暫避他處，所辯其不知情乙節，並不可採。
（三）又被告陳科維既係知情，則其參與程度如何，係正犯抑或
      幫助犯，則為次應審究者。本件被告簡智源、蕭瑞鍾二人
      自警詢、偵審中，均供稱係二人合意分工製造毒品，且因
      過程中發生中毒意外，始易地為之，並未指被告陳科維有
      參與其間。則被告陳科維僅係因遷移地點始偶然介入本案
      ，能否認具共同之犯意聯絡，行為分擔，已非無疑。被告
      陳科維辯稱：知悉涉及毒品之事後，有請簡智源等人遷移
      ；而證人陳欣羽亦於本院證稱：住了二天汽車旅館，陳科
      維告知朋友要搬走，所以可返家云云。然被告簡智源、蕭
      瑞鍾二人係分次遷入，被告陳科維在過程中既已知悉與毒
      品有關，其本人亦有施用毒品之前科，有前案紀錄表可憑
      ，對此應有相當之敏感及認識，對被告簡智源面對促其搬
      走之請求，告知找不到地方後，仍容認被告簡智源等人遷
      入，再無作為；而被告簡智源、蕭瑞鍾二人於歷次陳述中
      ，並未表示要自三重居所遷移他處，被告簡智源亦於本院
      審理中證稱：查獲當日陳欣羽等人係回家拿衣物等語，是
      證人陳欣羽此部分證詞應係附和被告陳科維所辯有促請簡
      智源遷居而已，不能作為對其有利之認定。惟依上開各證
      人之證詞觀之，被告陳科維係提供房屋供被告簡智源、蕭
      瑞鍾放置物品，嗣得知作為製毒品地點後，仍繼續提供並
      無其他積極作為，僅係至汽車旅館暫住，核其所為提供房
      屋之「製造毒品構成要件以外之行為」，應屬「幫助犯」
      。縱被告陳科維有要求將來毒品賣出後，要取回被告簡智
      源先前六萬元之欠款云云（但陳科維、簡智源二人於審理
      中均否認），此亦屬債務清償，並非被告陳科維自毒品中
      獲利，仍難據此認定被告陳科維有共同製造毒品之犯意聯
      絡、行為分擔。
（四）我國刑法就幫助犯係採「共犯從屬性說」，並無獨立性，
      故如無正犯之實行行為，幫助犯即無由成立。同案被告簡
      智源、蕭瑞鍾二人於本院審理中均證稱：僅係搬過去，還
      沒有製造，警察查獲時東西都在箱子等語。而觀諸卷附採
      證相片，查獲時製毒工具多仍在箱內放置，尚未取出使用
      （見偵字第一二二００號卷第四十三至七十二頁），顯見
      被告簡智源、蕭瑞鍾二人在接受被告陳科維幫助後，尚未
      開始實行此部分犯罪，則依共犯從屬性之原則，被告陳科
      維之幫助行為不成立犯罪。
五、按刑事訴訟採證據裁判原則，認定事實所憑之證據，須於通
    常一般之人均不致於有所懷疑，達到確信其為真實之程度者
    ，始足當之；倘其證明之程度，尚有合理之懷疑存在時，仍
    不能據為被告有罪之認定。又檢察官就被告犯罪事實，應負
    舉證責任，並指出證明之方法，刑事訴訟法第一百六十一條
    第一項亦定有明文，因此，檢察官對於起訴之犯罪事實，應
    負實質之舉證責任。倘其所提出之證據，不足為被告有罪之
    積極證明，或其闡明之證明方法，無從說服法院形成被告有
    罪之心證，基於無罪推定之原則，自應為被告無罪之諭知。
    本案公訴人追加起訴所舉之諸項證據，僅能證明被告陳科維
    知悉被告簡智源、蕭瑞鍾欲製造毒品後仍予幫助之事實，但
    無法證明被告簡智源、蕭瑞鍾接受幫助後已開始製造毒品。
    此外，復查無其他積極證據足資證明被告陳科維之幫助行為
    ，已因正犯著手實行而構成犯罪，揆諸前揭說明，自應諭知
    被告陳科維無罪之判決。
據上論斷，應依刑事訴訟法第二百九十九條第一項前段、第三百
零一條第一項，毒品危害防制條例第四條第四項、第十七條第二
項、第十八條第一項前段，刑法第十一條前段條、第二十八條、
第四十七條第一項、第三十八條第一項第一款、第二款，判決如
主文。
本案經檢察官李超偉到庭執行職務。
中    華    民    國   100    年    9     月    30    日
                  刑事第一庭  審判長法  官  李釱任
                                    法  官  陳正偉
                                    法  官  鄭水銓
以上正本證明與原本無異。
如不服本判決應於收受判決後十日內向本院提出上訴書狀，並應
敘述具體理由。其未敘述上訴理由者，應於上訴期間屆滿後二十
日內向本院補提理由書（均須按他造當事人之人數附繕本）「切
勿逕送上級法院」。
                                    書記官  洪紹甄
中    華    民    國   100    年    10    月    5     日
附錄本案論罪科刑法條全文：
毒品危害防制條例第四條
製造、運輸、販賣第一級毒品者，處死刑或無期徒刑；處無期徒
刑者，得併科新臺幣一千萬元以下罰金。
製造、運輸、販賣第二級毒品者，處無期徒刑或七年以上有期徒
刑，得併科新臺幣七百萬元以下罰金。
製造、運輸、販賣第三級毒品者，處五年以上有期徒刑，得併科
新臺幣五百萬元以下罰金。
製造、運輸、販賣第四級毒品者，處三年以上十年以下有期徒刑
，得併科新臺幣三百萬元以下罰金。
製造、運輸、販賣專供製造或施用毒品之器具者，處一年以上七
年以下有期徒刑，得併科新臺幣一百萬元以下罰金。
前五項之未遂犯罰之。
附表一：
（一）新北市三重區○○○路○段三十三號七樓查獲：
    (1)粉紅色藥粉一袋（扣押清單編號１－１１），內含七包，
      經鑑定含第四級毒品假麻黃成分，合計淨重四七二０公
      克，純質淨重一四五九公克。
    (2)水溶液三瓶（扣押清單編號１－１７），第一瓶經鑑定含
      第四級毒品假麻黃成分，淨重五五二公克，純質淨重八
      ．八公克。第二瓶經鑑定含第四級毒品假麻黃成分，淨
      重四九一公克，純質淨重八．三公克。第三瓶經鑑定含第
      四級毒品假麻黃成分，淨重一七五公克，純質淨重０．
      九公克。
    (3)加熱平臺二個、大燒杯二個、溫度計二支、球形玻璃瓶二
      個、冷凝管二個、塑膠容器七個、濾網一個、酸鹼值計一
      個、塑膠軟管一條、陶磁漏斗二個、玻璃燒杯九個、移動
      式 抽吸機一臺、鐵製支架一組、塑膠桶一個、電子秤一
      個、玻璃濾瓶二個、錐形瓶四個、濾紙四包、塑膠漏斗二
      個、塑膠湯杓一個、二甲苯一桶、沉水馬達二個、加熱燈
      一個、鹽酸一瓶、玻璃攪拌棒一支、刮刀二支。
（二）新北市○○區○○街二十七巷十二號十六樓之七室查獲：
    (1)水溶液一桶（扣押清單編號２－２），經鑑定含第四級毒
      品假麻黃成分，淨重四三００公克，純質淨重一四五九
      ．四公克。
    (2)水溶液一桶（扣押清單編號２－６－１），經鑑定含第四
      級毒品假麻黃成分，淨重二二二００公克，純質淨重一
      一一．０公克。
    (3)水溶液一桶（扣押清單編號２－６－２），經鑑定含第四
      級毒品假麻黃成分，淨重六００公克，純質淨重三．０
      公克。
    (4)水溶液一桶（扣押清單編號２－７），經鑑定含第四級毒
      品假麻黃成分，淨重一六七００公克，純質淨重一六七
      ．０公克。
    (5)二甲苯溶液三桶、塑膠桶一個、刮勺二支、塑膠漏斗二個
      、玻璃量杯四個、鹽酸十三瓶、氫氧化鈉一包、製毒筆計
      一張。
（三）新北市林口區○○○路○段四九０之三號七樓查獲：
    (1)麻黃一包（扣押清單編號３－１３），經鑑定含第四級
      毒品甲基麻黃成分，淨重二．四四公克，純質淨重二．
      ０四公克。
    (2)麻黃藥錠二十一顆（扣押清單編號３－２４），經鑑定
      含第四級毒品甲基麻黃成分，淨重二．一二公克，純質
      淨重０．六六公克。
    (3)製毒程序筆記四頁、活性碳一袋、製毒筆記一張、購買製
      毒用具收據一張、感冒藥粉說明書一張
附表二：
（一）含甲基安非他命、假麻黃成分之粉末一包（扣押清單編
      號３－２３－３），純質淨重一．三二公克
附表三：
（一）新北市三重區○○○路○段三十三號七樓查獲：
      瓦斯爐一個、瓦斯罐五個、鋼鍋二個、機油一罐
（二）新北市○○區○○街二十七巷十二號十六樓之七室查獲：
      不鏽鋼鍋三個、吸食器一個、租賃契約一本、預付卡資料
      一件、化工公司名片一張。
（三）新北市林口區○○○路○段四九０之三號七樓查獲：
      手機五支、呼叫器一個、ＳＩＭ卡一張、大門感應扣二個
      、租賃契約書一本、葡萄糖一包、鑰匙及感應扣一件、吸
      食用具一桶、真空馬達一具、氯化納一包（扣押清單編號
      ３－１２－２）、葡萄糖粉末三包（扣押清單編號３－１
      ４、３－２３－１、３－２３－２）、乳糖粉末四包（扣
      押清單編號３－１６）
附表四：
（一）含海洛因香煙一支（扣押清單編號３－７）
（二）甲基安非他命一包（扣押清單編號３－１２－１），淨重
      ０．一一公克，純質淨重０．一０公克
（三）甲基安非他命六包（扣押清單編號３－２２），淨重０．
      九七公克，純質淨重０．九０公克